【裁判字號】    99,上訴,2606
【裁判日期】    991012
【裁判案由】    違反槍砲彈藥刀械管制條例
【裁判全文】
臺灣高等法院刑事判決                99年度上訴字第2606號
上  訴  人
即  被  告  甲○○
指定辯護人  本院公設辯護人李廣澤
上列上訴人因違反槍砲彈藥刀械管制條例案件，不服臺灣臺北地
方法院99年度訴字第101號，中華民國99年6月11日第一審判決（
起訴案號：臺灣臺北地方法院檢察署98年度偵字第26897號），
提起上訴，本院判決如下：
    主  文
上訴駁回。
    事  實
一、甲○○前於民國85年間因偽造有價證券案件，經本院以87年
    度上更一字第221號判處有期徒刑3年4月確定；復於86年間
    因違反槍砲彈藥刀械管制條例、偽造文書案件，經台灣台北
    地方法院以86年度訴字第2486號分別判處有期徒刑3年6月、
     2年，嗣經甲○○撤回上訴而確定；前開3罪，並經台灣台
    北地方法院以89年度聲字第201號裁定應執行有期徒刑8年6
    月確定，於90年9月7日因縮短刑期假釋出監，付保護管束，
    於94年10月16日保護管束期滿，未經撤銷假釋，其未執行之
    刑，以已執行論。猶不知悔改，明知未經許可，不得持有及
    寄藏手槍或其他可發射子彈具有殺傷力之槍枝及具有殺傷力
    之子彈，竟基於寄藏之犯意，未經許可，於94年間某日，在
    臺北市後火車站之統聯客運站前，自真實姓名年籍不詳綽號
    「菜圃」之成年男性友人所指派前來之真實姓名年籍亦不詳
    綽號「矮子雄」之成年男子處，收受可發射子彈具有殺傷力
    之如附表編號一、二所示之制式手槍及改造手槍（各含彈匣
    一個）暨口徑9釐米、具有殺傷力之制式子彈13顆（同時收
    受之另2顆，則不具殺傷力）後，攜回其臺北縣新店市○○
    路36號地下二層住處藏置，而受「菜圃」之託，代為保管該
    等槍彈。嗣其於98年11月9日晚間8時30分許，駕駛車號2Ａ
    —6063號自用小客車，行經臺北市○○區○○街43號前時，
    為警攔檢查獲，並扣得前開手槍2支（含彈匣2個）、子彈14
    顆（其中2顆不具殺傷力）及已擊發之口徑9釐米制式彈殼1
    顆等物。
二、案經臺北市政府警察局文山第二分局報請臺灣臺北地方法院
    檢察署檢察官偵查起訴。
    理  由
壹、程序部分：
一、被告辯護人於本院準備程序時，主張內政部警政署刑事警察
    局98年12月3日刑鑑字第0980157582號鑑驗書無證據能力（
    見本院卷第50頁反面）。惟現行刑事訴訟法關於「鑑定」之
    規定，除選任自然人充當鑑定人外，另設有囑託機關鑑定制
    度。依同法第198條、第208條之規定，不論鑑定人或鑑定機
    關、團體，固均應由法院、審判長、受命法官或檢察官視具
    體個案之需要而為選任、囑託，並依第206條之規定，提出
    言詞或書面報告，始符合同法第159條第1項所定得作為證據
    之「法律有規定」之情形。否則所為之鑑定，仍屬傳聞證據
    。然於司法警察機關調查中之案件，為因應實務上或因量大
    、或有急迫之現實需求，例行性當然有鑑定之必要者，例如
    毒品之種類與成分、尿液之毒品反應、槍枝、子彈是否具有
    殺傷力等鑑定，基於檢察一體原則，得由該管檢察長對於轄
    區內之案件，以事前概括選任鑑定人或囑託鑑定機關、團體
    之方式，俾便轄區內之司法警察官、司法警察對於調查中之
    此類案件，得即時送請先前已選任之鑑定人或囑託之鑑定機
    關、團體實施鑑定，以求時效，此種由檢察機關概括選任鑑
    定人或概括囑託鑑定機關、團體，再轉知司法警察官、司法
    警察於調查犯罪時參考辦理之作為，法無明文禁止，係為因
    應現行刑事訴訟法增訂傳聞法則及其例外規定之實務運作而
    為。此種由司法警察官、司法警察依檢察官所概括選任之鑑
    定人或囑託鑑定機關、團體所為之鑑定結果，與檢察官選任
    或囑託為鑑定者，性質上並無差異，同具有證據能力（最高
    法院96年度臺上字第2860號判決參照）。本案內政部警政署
    刑事警察局98年12月3日刑鑑字第0980157582號鑑驗書，為
    實施鑑定之人員依專業知識經驗陳述其判斷意見，揆諸前揭
    說明，自屬「法律規定」得為證據者，應有證據能力。
二、又按本案認定事實所引用之文書證據等證據，並無證據證明
    係公務員違背法定程序所取得，亦無刑事訴訟法第159條之
    4之顯有不可信之情況與不得作為證據之情形，本院斟酌本
    案卷內之證據並非非法取得，亦無證明力明顯過低之情形，
    且被告及其選任辯護人於本院準備程序中亦表示對上開證據
    之證據能力無意見，復經本院於審判期日依法進行證據之調
    查、辯論，被告於訴訟上之程序權，已受保障，上揭各該證
    據，均得採為證據。
貳、實體部分：
一、訊據被告甲○○固坦承於前揭時、地為警查扣之槍彈，均係
    由「菜圃」委託「矮子雄」所交付，且其中制式手槍1支及
    制式子彈13顆皆具殺傷力等情，惟矢口否認另只改造手槍係
    可發射子彈具有殺傷力之槍枝，辯稱：該改造手槍已故障，
    無法擊發子彈，應不具殺傷力云云。經查：
  (一)被告未經許可，於94年間某日，在臺北市後火車站之統聯客
    運站前，自友人「菜圃」所指派前來之「矮子雄」處，收受
    制式手槍及改造手槍各1支（各含彈匣1個）及子彈15顆後，
    攜回其上址住處藏置，而受「菜圃」之託，代為保管該等槍
    彈之事實，迭據被告於警詢、偵查、原審及本院訊問時坦承
    不諱（見98年度偵字第26897號卷第9、12、43頁、台灣台北
    地方法院98年度聲羈字第434號卷第10頁反面），並有制式
    手槍及改造手槍各1支（各含彈匣1個）暨具有殺傷力之制式
    子彈12顆、不具殺傷力之制式子彈2顆（於查扣當時其中9顆
    係裝填於制式手槍內，另5顆則裝填於改造手槍內）、彈殼1
    顆扣案可資佐證。而該等槍彈經送內政部警政署刑事警察局
    （下稱刑事警察局）鑑驗結果，認：1.其中1支手槍（含彈
    匣1個，槍枝管制編號：0000000000號），係美國SMITH &
    WESSON廠5906型、口徑9釐米制式半自動手槍（槍號遭磨滅
    ，經以電解腐蝕法重現結果，因磨滅過深無法重現），槍管
    內具5條右旋來復線，擊發功能正常，可供擊發同口徑制式
    子彈使用，具殺傷力；2.另1支手槍（含彈匣1個，槍枝管制
    編號：0000000000號），則係由仿BERETTA廠92FS型半自動
    手槍製造之槍枝換裝土造金屬槍管而成之改造手槍，擊發功
    能正常，可供擊發適用子彈，具殺傷力；3.子彈14顆：(1)裝
    填於上開制式手槍內之9顆：其中4顆係口徑9釐米制式子彈
    ，經採樣1顆試射結果，可擊發，具殺傷力；另5顆雖亦為口
    徑9釐米制式子彈，惟彈底均具撞擊痕跡，經採樣2顆試射結
    果，可擊發，而均具殺傷力；(2)裝填於上開改造手槍內之5
    顆：其中3顆係口徑9釐米制式子彈，經採樣1顆試射結果，
    可擊發，具殺傷力；另二顆雖亦為口徑9釐米制式子彈，然
    其中1顆彈底具撞擊痕跡，另1顆彈底具撞擊痕跡且彈頭往彈
    殼內陷，經試射結果，皆無法擊發，而均不具殺傷力；4.彈
    殼1顆：係已擊發之口徑9釐米制式彈殼，此除據證人即負責
    本案槍彈鑑驗之刑事警察局鑑識科人員鄭昆哲於原審審理時
    證述屬實（見原審99年度訴字第101號卷第52頁至第54頁反
    面）外，並有刑事警察局98年12 月3日刑鑑字第0980157582
    號鑑驗書附卷可稽（見98年度偵字第26897號卷第54至56頁
    ），被告復自承該制式彈殼係其將前開受寄代藏之子彈15顆
    其中1顆裝填於改造手槍槍枝內試射擊發後所留（見98年度
    偵字第26897號卷第10、12、43 頁、原審98年度聲羈字第
    434號卷第11頁、原審99年度訴字第101號卷第56頁），足認
    被告受「菜圃」之託代為保管之上開制式手槍及改造手槍各
    1支暨制式子彈15顆，其中手槍2 支，均可發射子彈而具殺
    傷力，另子彈15顆其中13顆亦皆可擊發而具殺傷力無訛。故
    被告未經許可，寄藏可發射子彈具有殺傷力之制式手槍及改
    造手槍各1支暨具有殺傷力之制式子彈13顆等情，已堪認定
    。
  (二)被告於原審及本院審理時雖均辯稱：扣案之改造手槍已故障
    ，無法擊發子彈，應不具殺傷力云云。惟查：
  1.扣案之改造手槍，業經刑事警察局鑑識科人員鄭昆哲以「檢
    視法」及「性能檢驗法」鑑驗結果，認擊發功能正常，可供
    擊發適用子彈，具殺傷力等情，有證人鄭昆哲於原審審理時
    之證述（見原審99年度訴字第101號卷第52頁至第54頁反面
    ）及刑事警察局98年12月3日刑鑑字第0980157582號鑑驗書
    在卷可稽（見98年度偵字第26897號卷第54至56頁）。
  2.再經原審將該改造手槍送請刑事警察局試射鑑驗，該局亦以
    ：所謂「性能檢驗法」，係指實際操作檢測槍枝之機械結構
    與性能如槍管、滑套、轉輪等零件材質之檢視、滑套、扳機
    、擊錘及撞針等機械運作情形之檢驗，故經鑑定人員實際操
    作檢視其結構、功能完整良好，且擊發功能正常，即認該槍
    枝可供擊發適用子彈，具有殺傷力。此法與美國聯邦調查局
    發行之Handbook of Forensic Science所載之「Function
    examinations」雷同，並與美國北卡羅來納州、緬因州、愛
    荷華州、亞利桑納州鳳凰市、阿肯色州及澳洲、英國、以色
    列等數國槍彈實驗室之鑑定方法雷同，均可完成槍枝機械結
    構與性能之檢測，並由專業槍彈鑑定人員據以判定槍枝殺傷
    力之有無。另所謂「動能測試法」，係以「適用子彈」裝填
    於待驗槍枝上，實際試射後，利用槍彈測試儀，檢測發射彈
    頭或彈丸之速度，並計算彈頭或彈丸發射動能及單位面積動
    能；惟非制式槍枝之「適用子彈」均需量身訂製，現多由鑑
    定人員冒險為之，此舉不僅具有高度危險（96年間迄97年6
    月間已有多人受傷案例），且亦未有明確之法令依據。而該
    局對「非制式槍枝」殺傷力之鑑定，考量鑑定之正確性與公
    正性，已參酌國內、外之相關鑑定方法與技術，秉持專業、
    科學、正確及安全等原則，訂定該專業領域內所共同認可之
    鑑定方法與程序，即性能檢驗法，故採性能檢驗法進行鑑定
    ；惟如性能檢驗法鑑定後，發現該槍枝有瑕疵，足以影響殺
    傷力之有無者，如有「適用子彈」時，續以動能測試法加以
    鑑定，如無，則不續行鑑定；而非制式槍枝於第一次送鑑時
    ，經以性能檢驗法鑑定後，確認有殺傷力者，對於再次要求
    續以動能測試法實際試射鑑定者，其於裝填子彈適當（即裝
    填適量底火、火藥及金屬彈丸等使成為適合送鑑槍枝所擊發
    之「適用子彈」）之情況下，最具威力之發射動能，均可達
    每平方公分二十焦耳以上，足以穿入人體皮肉層；此一事實
    ，業經實務長久驗證（94年底至97年4月間共試射達131支非
    制式槍枝），無需再以極高危險性之動能測試法進行試射鑑
    定，故此類案件之槍枝，該局將不再續行動能測試法之試射
    鑑定；又非制式槍枝如於第一次送鑑時以性能檢驗法鑑定後
    ，發現材質或性能上具有相當之瑕疵，足以影響殺傷力之鑑
    判者，若有送鑑「適用子彈」時，該局將依動能測試法進行
    試射鑑定；惟如無「適用子彈」時，參酌國內其他專業鑑定
    機關之鑑定方法與流程，暨考量鑑定人員安全與鑑定標的危
    險間之比例原則，該局不再自行製作「適用子彈」進行動能
    測試法之試射鑑定。茲本案之改造手槍業經該局採國、內外
    槍彈鑑定領域共同認可之性能檢驗法鑑定完畢，確認具有殺
    傷力無誤，考量正確、合法及安全等原則，認已無需再以動
    能測試法實際進行試射之必要，此亦有該局99年2月26日刑
    鑑字第090022331號函在卷足憑（見原審99年度訴字第101
    號卷第35至37頁）。
  3.被告雖以刑事警察局並未實際試射扣案之改造手槍為由，質
    疑其鑑驗結果之正確性，惟按鑑定槍枝有無殺傷力，固以實
    際試射為佳，但亦非絕對不得採用性能檢驗法或其他適當之
    方式為之，而刑事警察局為鑑定槍枝有無殺傷力之專業機關
    ，如該局鑑識人員本其專業知識，依其以往鑑定所累積之經
    驗，以性能檢驗法實際操作、檢測扣案槍枝之機械結構與機
    械性能，就每支槍枝之鑑驗結果逐一記載說明，並已詳敘其
    認定扣案槍枝具有殺傷力之依據，核其鑑定之經過及認定之
    依據，已符合專業鑑定之要求，所得之結論，乃鑑驗人員本
    於專業知識經驗所為之判斷，自堪採信，不以實際試測為唯
    一方法（最高法院94年度臺上字第7274號、94年度臺上字第
    4783號、94年度臺上字第4496號、95年度臺上字第261號、
    97年度臺上字第3401號判決意旨參照）。本案之改造手槍，
    經刑事警察局鑑識科人員鄭昆哲以檢視法及性能檢驗法鑑驗
    結果，認係由仿BERETTA廠92FS型半自動手槍製造之槍枝換
    裝土造金屬槍管而成之改造手槍，機械結構良好，擊發功能
    正常，因而判定其可供擊發適用子彈，具殺傷力等情，業據
    證人鄭昆哲於原審審理時證述綦詳，並有卷附刑事警察局98
    年12月3日刑鑑字第0980157582號鑑驗書可稽，核其鑑驗方
    法、過程及結論既無顯然不當之情形，自堪採信，該槍枝縱
    未再經試射，亦無礙於其殺傷力之認定。被告徒以未經實際
    試射為由，質疑鑑定之正確性，要屬無稽。
  4.又被告於為警查獲翌日接受警訊時自承：曾於97年初駕駛車
    號2Ａ—6063號自用小客車停在臺北縣新店市堤防邊，使用
    上開改造手槍試射受寄代藏之15顆子彈其中1顆，而扣案之
    彈殼1顆即為當時試射之子彈殘留物等語（見98年度偵字第
    26897號卷第10、12頁），嗣為警移送檢察官複訊時亦供稱
    ：「改造的那1把有擊發過，所以才會有1個彈殼」等語（見
    98年度偵字第26897號卷第43頁），後經檢察官向原審法院
    聲請羈押而移送原審法院訊問時復供承：「（問：你持有這
    兩把手槍及子彈有沒有擊發過？）有用改造的手槍擊發過1
    次，目的是想看看是否可以擊發，試的結果是可以擊發的，
    我是朝著河邊打。（問：你扣案空彈殼是否就是試射過的空
    彈殼？）是的。」等語（見原審98年度聲羈字第434號卷第
    11頁），雖其於原審審理時一度翻異前詞，改稱：該改造手
    槍已故障，無法擊發子彈云云，嗣經原審提示其先前之供述
    ，始坦認：「當時我是用改造的手槍去擊發子彈，子彈有打
    出去，留下扣案的那顆空彈殼」等語（見原審99年度訴字第
    101號卷第56頁），經核其所為「曾以本案改造手槍試射擊
    發子彈」之自白，既與前揭刑事警察局鑑驗結果相符，顯見
    該改造手槍確屬可供擊發適用子彈而具殺傷力之槍枝無訛。
  5.綜上所述，本案改造手槍既經被告實際試射，確可擊發子彈
    ，復經專業槍彈鑑定人員以「性能檢驗法」鑑定，認具有適
    於發射子彈之正常結構與功能，自堪認具有殺傷力。被告所
    辯該手槍故障，無法擊發子彈云云，洵屬事後卸責之詞，不
    足採信。
  (三)本件事證明確，被告未經許可，寄藏可發射子彈具有殺傷力
    之制式手槍、改造手槍及具有殺傷力之制式子彈犯行均堪認
    定，應予依法論科。
二、按寄藏與持有，均係將物置於自己實力支配之下，僅寄藏必
    先有他人之持有行為，而後始為之受寄代藏而已，故寄藏之
    受人委託代為保管，其保管之本身，亦屬持有，不過，此之
    持有係受寄之當然結果，法律上雖僅就「寄藏」行為為包括
    之評價，不另就「持有」予以論罪，然未經許可持有槍枝、
    子彈，其持有之繼續，為行為之繼續，亦即一經持有該槍彈
    ，罪已成立，但其完結須繼續至持有行為終了時為止，且只
    論為一罪，不得割裂。則包括持有之寄藏槍、彈行為，自亦
    為行為之繼續，其犯罪之完結須繼續至寄藏行為終了時為止
    ，均只論為一罪。故如未受允准，寄藏槍彈而無正當理由之
    行為持續長時間，於終止寄藏前，均在其犯罪行為實施中，
    其間法律縱有變更，其行為既繼續實施至新法施行以後，自
    無行為後法律變更可言，不生新舊法比較適用之問題（最高
    法院74年度臺上字第3400號判例意旨、最高法院95年度臺上
    字第3978號、93年度臺上字第2253、187號判決意旨參照）
    。本案被告最初受託寄藏槍彈之時間為94年間，其寄藏行為
    則繼續至98年11月9日始被查獲，其間槍砲彈藥刀械管制條
    例雖迭經修正，然其寄藏行為之終了既在該條例97年11月26
    日修正公布施行後，自無行為後法律變更可言，應適用修正
    後之槍砲彈藥刀械管制條例相關規定論處。再按該條例第4
    條所列之槍砲、彈藥，依同條例第5條規定，非經中央主管
    機關許可，不得製造、販賣、運輸、轉讓、出租、出借、持
    有、寄藏或陳列。被告未經許可寄藏之前開制式手槍及改造
    手槍、制式子彈，分別係屬該條例第4條第1項第1款所稱之
    手槍及其他可發射子彈具有殺傷力之槍砲暨同項第2款之彈
    藥。核其所為，係犯該條例第7條第4項之未經許可寄藏手槍
    、第8條第4項之未經許可寄藏可發射子彈具有殺傷力之改造
    手槍、第12條第4項之未經許可寄藏子彈罪。原公訴意旨認
    被告係犯持有手槍及持有子彈罪，尚有誤會，此業經公訴人
    於原審審理時陳明更正在卷，併此敘明。又被告以1行為觸
    犯前開3罪名，為想像競合犯，依刑法第55條之規定，應從
    一重之未經許可寄藏手槍罪論處。再查被告有事實欄所載之
    前科，並於87年9月25日入監，於90年9月7日因縮短刑期假
    釋出監，付保護管束，於94年10月16日保護管束期滿，未經
    撤銷假釋，其未執行之刑，以已執行論，此有卷附本院被告
    前案紀錄表可按，其於5年以內故意再犯有期徒刑以上之罪
    ，為累犯，依刑法第47條第1項規定，加重其刑。
三、原審以被告罪證明確，援引槍砲彈藥刀械管制條例第7條第
    4項、第8條第4項、第12條第4項，刑法第11條前段、第55
    條、第47條第1項之規定，並審酌被告有槍砲前科，竟不知
    悔改，再犯寄藏槍彈罪，且受寄代藏槍彈之時間長達數年，
    槍彈種類、數量又非單一，對社會治安具有潛在之高度危險
    性，雖尚未生任何實害，然犯後僅坦承部分犯行，未見悔意
    ，態度難謂良好等一切情狀，量處有期徒刑5年10月，併科
    罰金新台幣10萬元，罰金如易服勞役，以新台幣1千元折算1
    日。並就扣案如附表編號一所示之制式手槍1支（含彈匣1個
    ）、附表編號二所示之改造手槍1支（含彈匣1個）、附表編
    號三之一、三之二、三之三所示之制式子彈8顆，認均屬違
    禁物，依刑法第38條第1項第1款規定宣告沒收。至於送鑑驗
    時試射之制式子彈4顆，因試射後之子彈已不具有子彈之完
    整結構且已失去其效能，而不具殺傷力，已非違禁物，又非
    被告所有，及另如附表編號三之四、三之五所示之子彈2顆
    ，經鑑驗認不具殺傷力，並非違禁物，及如附表編號四所示
    之彈殼1顆，既已擊發而不具殺傷力，亦非違禁物，又非被
    告所有，均不宣告沒收。經核其認事用法均無不合，量刑亦
    稱妥適。被告上訴仍執原詞認該改造手槍已故障，無法擊發
    子彈，應不具殺傷力，應將該改造手槍再送請鑑定機關作試
    射鑑驗云云。經查原判決就被告上訴所執理由取捨已多所論
    述及說明其憑以認定之依據，有如上述，經核與吾人基於日
    常生活經驗所得之定則亦無違背。被告上訴仍執前詞指摘原
    判決證據取捨及認定不當，其上訴非有理由，應予駁回。
據上論斷，應依刑事訴訟法第368條，判決如主文。
本案經檢察官鄭鑫宏到庭執行職務。
中    華    民    國    99    年    10    月    12    日
            刑事第十五庭  審判長法  官  沈宜生
                                法  官  吳炳桂
                                法  官  賴邦元
以上正本證明與原本無異。
如不服本判決，應於收受送達後10日內向本院提出上訴書狀，其
未敘述上訴之理由者並得於提起上訴後10日內向本院補提理由書
（均須按他造當事人之人數附繕本）「切勿逕送上級法院」。
                                書記官  鄭信昱
中    華    民    國    99    年    10    月    12    日
附表：
┌───┬──────┬──┬──────────┬────┬─────┐
│ 編號 │ 扣案物品名 │數量│      規   格       │應否沒收│   備註   │
│      │（依九十九年│    │   （鑑驗結果）     │        │          │
│      │度青保管字第│    │                    │        │          │
│      │一八號扣押物│    │                    │        │          │
│      │品清單所載）│    │                    │        │          │
├───┼──────┼──┼──────────┼────┼─────┤
│  一  │制式手槍（含│一支│美國SMITH & WESSON廠│應予沒收│          │
│      │彈匣一個）  │    │5906型、口徑九釐米制│        │          │
│      │            │    │式半自動手槍，槍號遭│        │          │
│      │            │    │磨滅（槍枝管制編號：│        │          │
│      │            │    │0000000000│        │          │
│      │            │    │號）                │        │          │
├───┼──────┼──┼──────────┼────┼─────┤
│  二  │改造手槍（含│一支│由仿 BERETTA廠92FS型│應予沒收│          │
│      │彈匣一個）  │    │半自動手槍製造之槍枝│        │          │
│      │            │    │換裝土造金屬槍管而成│        │          │
│      │            │    │之改造手槍（槍枝管制│        │          │
│      │            │    │編號：0000000│        │          │
│      │            │    │二七五號）          │        │          │
├───┼──────┼──┼──────────┼────┼─────┤
│三之一│制式九釐米子│三顆│口徑九釐米制式子彈  │應予沒收│原扣案四顆│
│      │彈          │    │                    │        │，然其中一│
│      │            │    │                    │        │顆已於鑑驗│
│      │            │    │                    │        │時試射擊發│
│      │            │    │                    │        │，故不予沒│
│      │            │    │                    │        │收        │
├───┤            ├──┼──────────┼────┼─────┤
│三之二│            │三顆│口徑九釐米制式子彈，│應予沒收│原扣案五顆│
│      │            │    │彈底均具撞擊痕跡    │        │，然其中二│
│      │            │    │                    │        │顆已於鑑驗│
│      │            │    │                    │        │時試射擊發│
│      │            │    │                    │        │，故不予沒│
│      │            │    │                    │        │收        │
├───┤            ├──┼──────────┼────┼─────┤
│三之三│            │二顆│口徑九釐米制式子彈  │應予沒收│原扣案三顆│
│      │            │    │                    │        │，然其中一│
│      │            │    │                    │        │顆已於鑑驗│
│      │            │    │                    │        │時試射擊發│
│      │            │    │                    │        │，故不予沒│
│      │            │    │                    │        │收        │
├───┤            ├──┼──────────┼────┼─────┤
│三之四│            │一顆│口徑九釐米制式子彈，│不予沒收│經鑑驗認不│
│      │            │    │彈底具撞擊痕跡      │        │具殺傷力  │
├───┤            ├──┼──────────┼────┼─────┤
│三之五│            │一顆│口徑九釐米制式子彈，│不予沒收│經鑑驗認不│
│      │            │    │彈底具撞擊痕跡且彈頭│        │具殺傷力  │
│      │            │    │往彈殼內陷          │        │          │
├───┼──────┼──┼──────────┼────┼─────┤
│  四  │已擊發彈殼  │一顆│已擊發之口徑九釐米制│不予沒收│          │
│      │            │    │式彈殼              │        │          │
└───┴──────┴──┴──────────┴────┴─────┘
附錄：本案論罪科刑法條全文
槍砲彈藥刀械管制條例第7條
未經許可，製造、販賣或運輸火砲、肩射武器、機關槍、衝鋒槍
、卡柄槍、自動步槍、普通步槍、馬槍、手槍或各類砲彈、炸彈
、爆裂物者，處死刑、無期徒刑或 7 年以上有期徒刑；處徒刑
者，併科新臺幣 3 千萬元以下罰金。
未經許可，轉讓、出租或出借前項所列槍砲、彈藥者，處無期徒
刑或 5 年以上有期徒刑，併科新臺幣 1 千萬元以下罰金。
意圖供自己或他人犯罪之用，而犯前二項之罪者，處死刑或無期
徒刑；處徒刑者，併科新臺幣 5 千萬元以下罰金。
未經許可，持有、寄藏或意圖販賣而陳列第 1 項所列槍砲、彈
藥者，處 5 年以上有期徒刑，併科新臺幣 1 千萬元以下罰金。
意圖供自己或他人犯罪之用，以強盜、搶奪、竊盜或其他非法方
法，持有依法執行公務之人所持有之第 1 項所列槍砲、彈藥者
，得加重其刑至二分之一。
第 1 項至第 3 項之未遂犯罰之。
槍砲彈藥刀械管制條例第8條
未經許可，製造、販賣或運輸鋼筆槍、瓦斯槍、麻醉槍、獵槍、
空氣槍或第 4 條第 1 項第 1 款所定其他可發射金屬或子彈具
有殺傷力之各式槍砲者，處無期徒刑或 5 年以上有期徒刑，併
科新臺幣 1 千萬元以下罰金。
未經許可，轉讓、出租或出借前項所列槍枝者，處 5 年以上有
期徒刑，併科新臺幣 1 千萬元以下罰金。
意圖供自己或他人犯罪之用，而犯前二項之罪者，處無期徒刑或
 7 年以上有期徒刑，併科新臺幣 1 千萬元以下罰金。
未經許可，持有、寄藏或意圖販賣而陳列第 1 項所列槍枝者，
處 3 年以上10 年以下有期徒刑，併科新臺幣 700 萬元以下罰
金。
第 1 項至第 3 項之未遂犯罰之。
槍砲彈藥刀械管制條例第12條
未經許可，製造、販賣或運輸子彈者，處 1 年以上 7 年以下有
期徒刑，併科新台幣 500 萬元以下罰金。
未經許可，轉讓、出租或出借子彈者，處 6 月以上 5 年以下有
期徒刑，併科新台幣 300 萬元以下罰金。
意圖供自己或他人犯罪之用，而犯前二項之罪者，處 3 年以上
10 年以下有期徒刑，併科新台幣 700 萬元以下罰金。
未經許可，持有、寄藏或意圖販賣而陳列子彈者，處 5 年以下
有期徒刑，併科新台幣 300 萬元以下罰金。
第 1 項至第 3 項之未遂犯罰之。

司法院資訊處製作；財團法人民間司法改革基金會備份。
